【裁判字號】    88,易,197
【裁判日期】    890913
【裁判案由】    脫逃等
【裁判全文】
臺灣屏東地方法院刑事判決                          八十八年度易字第一九七號
    公  訴  人  臺灣屏東地方法院檢察署檢察官
    被      告  乙○○
    被      告  甲○○
右列被告因脫逃等案件，經檢察官提起公訴（八十六年度偵字第二六三八號），本院
判決如左：
    主  文
乙○○依法拘禁之人脫逃，累犯，處有期徒刑肆月，如易科罰金，以參佰元折算壹日
。
甲○○搬運贓物，處拘役伍拾日。
    事  實
一、乙○○前因竊盜案經台灣台北地方法院，於民國八十年十二月十三日，判處有期
    徒刑四月確定，並於八十一年四月三十日執行完畢，猶不知悔改，復於八十五年
    十二月四日，因竊盜等案件經台灣雲林地方法院檢察署收押，為依法拘禁之人，
    緣公路警察大隊第三警察隊為擴大偵辦乙○○犯罪情形，乃於八十五年十二月六
    日，向台灣雲林地方法院檢察署借提乙○○至屏東縣查案，乙○○向警方稱：其
    有一部贓車，在屏東縣潮州鎮○○路一八二號之潮興車行停放。於警方帶領乙○
    ○至該車行起贓時，乙○○趁警員蘇振榮不注意，跳入置於該車行未掛車牌之三
    陽汽車內，駕該車至距潮興車行數百公尺處棄車後逃逸。乙○○脫逃既遂後，復
    行竊車，並通知知悉乙○○脫逃事實之甲○○，自台中南下，為乙○○打點脫逃
    期間之食宿及對外聯絡事宜，予以非法藏匿。且甲○○亦知乙○○交付原牌號Ｅ
    Ｗ--一一○九號福特汽車，而掛ＵＱ--八六七五號牌照之汽車，係乙○○於八十
    五年十二月二十七日，在高雄市新興區○○○路三九六號前，竊自信欣營造股份
    有限公司（乙○○竊盜部分業經判決確定），而欲以之為脫逃期間代步之贓車，
    竟仍依乙○○之指示駕駛該車至不知贓車之蕭錦莉（另已為不起訴處分）設於屏
    東縣萬丹鄉之汽車修護廠板金及烤漆後，駛回予乙○○使用。旋於八十六年一月
    二十三日，乙○○駕駛該ＥＷ--一一○九號車，在屏東縣萬丹縣萬大大橋處為警
    捕獲，始知上情。
二、案經台灣雲林地方法院檢察署呈請台灣高等法院檢察署核轉台灣屏東地方法院檢
    察署偵查起訴。
    理  由
一、訊據被告乙○○坦認右揭時地脫逃之犯行，核與證人即公路警察大隊第三警察隊
    警員蘇振榮所述情節相符，堪認其自白與事實相符，罪證明確，被告乙○○脫逃
    之犯行洵堪認定。
二、另訊之被告甲○○固坦認有於右揭時地負責被告乙○○食宿及對外連絡事宜，並
    曾駕駛車號ＵＱ--八六七五號汽車至蕭錦莉處板金烤漆之事實，然矢口否認有何
    藏匿依法拘禁之脫逃人及搬運贓物之犯行，辯稱：乙○○稱其欠錢跑路，伊不知
    其係逃犯，亦不知車號ＵＱ--八六七五號是贓車云云。惟查，被告甲○○知悉被
    告乙○○係脫逃之人犯，且知悉被告乙○○竊車仍依其指示將贓車開到指定之場
    所等情，業據被告甲○○於警訊中坦認：「（問：你知道乙○○是警方欲查緝之
    脫逃人犯？）知道。」、「（問：、、、你有負責幫他（乙○○）開贓車到指定
    地點交車？）只有開一次、、、（開）ＵＱ--八六七五號小自客車至綽號”阿利
    ”（蕭錦莉）之男子上班的汽修廠用板金及噴漆而已。」。核與被告乙○○於警
    訊中所稱：「（問：甲○○是否知道你自借提查贓中脫逃的經過？）他完全知情
    。」、「、、、因為要躲避警察緝捕，所以均由他（甲○○）代為打電話聯絡他
    人，買飯菜、送洗衣物及將變造完成之贓車開到我指定處所。」（參八十六年一
    月二十四日警訊筆錄）、於台灣雲林地方法院檢察署偵查中所稱：「、、、甲○
    ○知道我偷車、、、。」（參台灣雲林地方法院檢察署八十六年度偵字第四○二
    號卷第三十八頁）。及於本院審理中稱：「知道（我偷車），我們是在台中監獄
    認識的。」（參本院八十九年七月十二日筆錄）等語相符。參以被告甲○○復自
    承於被告乙○○脫逃期間，曾電話連絡被告乙○○之朋友及太太之事實，則被告
    甲○○稱不知被告乙○○脫逃之情實難想像。故而被告甲○○及被告乙○○嗣均
    翻異前供顯係卸責、附合之詞，不足採信。此外復有車輛協尋單、贓物認領保管
    單及相片二幀在卷可佐，罪證明確，被告甲○○藏匿依法拘禁之脫逃人及搬運贓
    物之犯行洵堪認定。
三、核被告乙○○所為，係犯刑法第一百六十一條第一項之脫逃罪。被告甲○○所為
    ，係犯同法第一百六十四條第一項之藏匿依法拘禁之脫逃人罪及第三百四十九條
    第二項之搬運贓物罪。被告甲○○搬運贓物之目的在便利被告乙○○脫逃，是所
    犯上開二罪間，有方法結果之牽連關係，應從一重之搬運贓物罪論處。又被告乙
    ○○曾因竊盜罪，經台灣台北地方法院，於民國八十年十二月十三日，判處有期
    徒刑四月確定，並於八十一年四月三十日執行完畢之事實，有臺灣屏東地方法院
    檢察署刑案資料查註紀錄表在卷可按，其於受有期徒刑之執行完畢後，五年以內
    再犯本件有期徒刑以上之罪，為累犯，依法加重其刑。茲審酌被告乙○○、甲○
    ○之犯罪動機、目的、手段、被告乙○○為公權力拘束後，不思悔悟、被告甲○
    ○案發當時年少識淺及被告乙○○坦認犯行，被告甲○○否認犯行等一切情狀，
    分別量處如主文所示之刑，被告乙○○並諭知易科罰金之折算標準，以示懲儆。
據上論斷，應依刑事訴訟第二百九十九條第一項前段、刑法第一百六十一條第一項、
第一百六十四條第一項、第三百四十九條第二項、第四十七條、第四十一條、第五十
五條、罰金罰鍰提高標準條例第一條前段、第二條，判決如主文。
本案經檢察官林津鋒到庭執行職務。
中      華      民      國     八十九     年      九     月    十三     日
                                       臺灣屏東地方法院刑事第二庭
                                          審判長  法  官  吳永宋
                                                  法  官  何清富
                                                  法  官  林昌義
右正本證明與原本無異。
對於本判決如有不服應於收受送達後十日內向本院提出上訴書狀上訴於台灣高等法院
高雄分院並按他造當事人之人數附具繕本。
                                                  書記官  丁廣飛
中      華      民      國     八十九     年      九     月    十三     日
附錄論罪科刑法條
刑法第一百六十一條第一項
依法逮捕、拘禁之人脫逃者，處一年以下有期徒刑。
刑法第一百六十四條第一項
藏匿犯人或依法逮捕拘禁之脫逃人或使之隱避者，處二年以下有期徒刑、拘役或五百
元以下罰金。
刑法第三百四十九條第二項
搬運、寄藏、故買贓物或為牙保者，處五年以下有期徒刑、拘役或科或併科一千元以
下罰金。


司法院資訊處製作；財團法人民間司法改革基金會備份。
